【裁判字號】    90,訴,7
【裁判日期】    900208
【裁判案由】    違反毒品危害防制條例
【裁判全文】
臺灣基隆地方法院刑事判決                                九十年度訴字第七號
    公  訴  人  臺灣基隆地方法院檢察署檢察官
    被      告  甲○○
右列被告因違反毒品危害防制條例案件，經檢察官提起公訴（八十九年度毒偵字第二
四五五號）及移送併辦（八十九年度毒偵字第二五四三號），本院判決如左：
    主  文
甲○○連續施用第一級毒品，累犯，處有期徒刑拾月；又連續施用第二級毒品，累犯
，處有期徒刑柒月，扣案之毒品安非他命（毛重貳點壹公克）沒收銷燬之。應執行有
期徒刑壹年參月，扣案之毒品安非他命（毛重貳點壹公克）沒收銷燬之。
    事  實
一、甲○○前因違反肅清煙毒條例等案件，經本院判處有期徒刑一年九月確定，於民
    國（下同）八十七年二月十三日執行完畢。又因施用毒品案件，經本院裁定送觀
    察、勒戒後，認無繼續施用毒品之傾向，由台灣基隆地方法院檢察署檢察官以八
    十九年度毒偵緝字第六號為不起訴處分確定。詎甲○○猶不知悔改，復基於施用
    第一級毒品海洛因之概括犯意，自八十九年十月間起至八十九年十一月二十九日
    止，在其位於基隆市○○街二十八號四樓舊住處，以將毒品海洛因摻入香菸內點
    燃後再予施用之方式，連續施用第一級毒品海洛因多次，約二、三天施用一次；
    另基於施用第二級毒品安非他命之概括犯意，自八十九年十月間起至八十九年十
    一月二十九日止，亦在前揭住處，以將毒品安非他命放入玻璃管內加熱產生煙霧
    後再予施用之方式，連續施用第二級毒品安非他命多次，約三、四天施用一次。
    嗣於八十九年十一月三十日四時三十分許，在前揭住處，為警查獲，並扣得其所
    有供施用第二級毒品所用之安非他命（毛重二．一公克），經本院以八十九年度
    毒聲字第二二二○號裁定送觀察、勒戒後，認有繼續施用毒品之傾向。
二、案經內政部警政署基隆港務警察所報請台灣基隆地方法院檢察署檢察官偵查起訴
    。
    理  由
一、右揭事實，業據被告甲○○坦承不諱，且尿液經送驗結果，亦分呈甲基安非他命
    及嗎啡（因海洛因於人體內會代謝成嗎啡，故涉嫌海洛因之吸食者，係檢驗其尿
    液中之嗎啡反應）之陽性反應，此有基隆市衛生局檢驗成績書一紙在卷可稽，復
    扣得被告所有供施用毒品用之安非他命（毛重二．一公克）在案可資佐證。又被
    告前因施用毒品案件，經本院裁定送觀察、勒戒後，認無繼續施用毒品之傾向，
    由台灣基隆地方法院檢察署檢察官以八十九年度毒偵緝字第六號為不起訴處分確
    定，復經本院以八十九年度毒聲字第二二二○號裁定送觀察、勒戒後，認有繼續
    施用毒品之傾向等事實，有台灣基隆地方法院檢察署刑案紀錄查註紀錄表、上開
    不起訴處分書一紙及台灣基隆看守所附設勒戒處所八十九年十二月十四日基所戒
    字第○二八二四號函送之有無繼續施用毒品傾向證明書一件在卷足憑。事證明確
    ，被告犯行洵堪認定。
二、核被告甲○○所為，係犯毒品危害防制條例第十條第一項之施用第一級毒品罪及
    第十條第二項之施用第二級毒品罪。其持有海洛因及安非他命之低度行為，分別
    為施用之高度行為所吸收，均不另論罪。其先後施用第一、二級毒品犯行，各自
    時間緊接，所犯均為構成要件相同之罪名，顯係皆基於概括犯意為之，均為連續
    犯，並各自依法加重其刑。被告所犯上開二罪，犯意各別，行為互殊，應予分論
    併罰。查被告前因違反肅清煙毒條例等案件，經本院判處有期徒刑一年九月確定
    ，於八十七年二月十三日執行完畢，此有台灣基隆地方法院檢察署刑案紀錄查註
    紀錄表及本院被告全國前案紀錄表在卷可按，其於有期徒刑執行完畢後，五年內
    再犯有期徒刑以上之本罪，為累犯，應依法遞加重其刑。又被告自八十九年十月
    間起至八十九年十一月二十九日（或前二、三日）止之施用第一級毒品犯行，暨
    八十九年十一月二十九日之施用第二級毒品犯行，雖均未據起訴，惟此部分因與
    已起訴且經認定有罪部分，有裁判上一罪之連續犯關係，依審判不可分原則，本
    院自應併予審理，附此敘明。爰審酌被告犯罪之動機、吸食頻率、曾有施用毒品
    前科仍不知悔改，一再犯下本案，惟犯罪後坦承犯行、態度良好，且所犯施用毒
    品行為係戕害自己身心健康，尚未危及他人等一切情狀，量處如主文所示之刑，
    並依法定其應執行之刑。扣案之安非他命（毛重二．一公克）為被告所有供施用
    第二級毒品所用之物，業據其供明在卷，爰依法宣告沒收銷燬之。
據上論斷，應依刑事訴訟法第二百九十九條第一項前段，毒品危害防制條例第十條第
一項、第二項、第十八條第一項前段，刑法第十一條前段、第五十六條、第四十七條
、第五十一條第五款，判決如主文。
本案經檢察官黃士元到庭執行職務
中      華      民      國     九十     年      二      月      八      日
                                    臺灣基隆地方法院刑事第三庭
                                            法  官  林  玉  珮
右正本證明與原本無異。
對於本件判決如有不服，應於收受送達後十日內，向本院提出上訴書狀，上訴於臺灣
高等法院，並按他造當事人之人數附具繕本。
                                            書記官  陳  俊  德
中      華      民      國     九十     年      二      月      九      日
附錄論罪法條
毒品危害防制條例第十條第一項、第二項：
施用第一級毒品者，處六月以上五年以下有期徒刑。
施用第二級毒品者，處三年以下有期徒刑。
毒品危害防制條例第十八條第一項前段：
一  查獲之毒品及專供製造或施用毒品之器具，不問屬於犯人與否，均沒收銷燬之。


司法院資訊處製作；財團法人民間司法改革基金會備份。
